臺灣士林地方法院刑事判決　　　　　　　　　　　　　九十二年度交訴字第五七號
　　公　訴　人　臺灣士林地方法院檢察署檢察官
　　被　　　告　丙○○
右列被告因公共危險案件，經檢察官提起公訴（九十二年度偵字第三六一五號），本
院判決如左：
    主  文
丙○○駕駛動力交通工具肇事，致人受傷而逃逸，累犯，處有期徒刑柒月。
    事  實
一、丙○○於民國（下同）八十八年間，曾因過失傷害案件，經臺灣基隆地方法院判
    處有期徒刑三月，嗣其上訴，經臺灣高等法院駁回上訴確定，甫於八十九年一月
    十日易科罰金執行完畢。猶不知警惕，於九十二年一月十六日下午，因其手部受
    傷需就醫，乃向同事林建銘借用ＥＺ─五一一一號自用小客車使用，嗣其於同日
    下午三時二十分許，駕駛該車沿臺北市○○區○○街由東向西方向行駛，行至實
    踐街三十一號前為閃避對向來車時，因急於就醫心慌而處置失當，致該車碰撞正
    於路邊配載安全帽之戊○○，戊○○之膝蓋因而向前碰撞其所有之車號ＧＺＦ─
    八五二號重機車，致戊○○右膝蓋擦傷腫痛，該ＥＺ─五一一一號自用小客車復
    往前撞擊停於路邊之丁○○所有之八Ｐ─九０一八號自用小客車，並於丁○○聞
    聲出外察看伸手攔阻時，擦撞丁○○右手，致其右手大姆指擦傷。丙○○駕駛前
    揭自用小客車復再衝撞停於對向車道之甲○○所有之ＣＸ─五四七九號自用小客
    車及明揚醫療器材有限公司所有而為乙○○使用之ＣＫ─五二九０號自用小客車
    （過失傷害部分業據戊○○、丁○○撤回告訴，經檢察官為不起訴處分）。丙○○於肇事致人受傷後，竟未停車救護，反加速往承德路方向逃逸，嗣經丁○○等
    人記下肇事車輛車牌號碼報警循線查獲。
二、案經戊○○、丁○○訴請臺北市政府警察局北投分局報請台灣士林地方法院檢察
    署檢察官偵查起訴。
    理  由
一、訊據被告丙○○對其於右揭時地駕車連續撞擊機車及多輛自用小客車等情供承不
    諱，核與告訴人戊○○、丁○○之指訴及證人甲○○、乙○○之證述相符，並有
    臺北市○○○○○道路交通事故調查報告表、道路交通事故補充資料表各乙份、
    照片三幀在卷可稽。惟被告復矢口否認有何肇事逃逸犯行，辯稱：伊僅知有撞到
    車子，不知有撞到人云云。經查：被告駕駛之ＥＺ─五一一一號自用小客車先後
    撞擊告訴人戊○○之右膝蓋及告訴人丁○○之右手致其等受傷等情，業據告訴人
    等指訴綦詳。雖告訴人丁○○於九十三年二月十八日本院審理時稱：「好像是左
    手有擦傷」等語，與其於九十二年三月八日警訊時稱伊遭肇事之ＥＺ─五一一一
    號自用小客車擦撞右手，致伊右手擦傷等語，尚有出入。惟查，其於本院作證時
    ，距車禍發生已逾一年，與警訊時相較，自以警訊時對事實之記憶較為清晰，參
    以前揭道路交通補充資料表亦有Ｃ車（即八Ｐ─九０一八號自用小客車）駕駛人
    丁○○右手大姆指擦傷之記載，自以告訴人丁○○於警訊時之指訴較為可採，是
    告訴人丁○○係因車禍右手受傷，應無疑問。再告訴人戊○○、丁○○身高分別
    為一百八十三公分、一百八十公分，業據告訴人等敘明在卷，被告駕駛車輛又係
    直接撞擊告訴人膝蓋、手部等，衡諸告訴人之體型及碰撞部位，被告對其所駕車
    輛撞擊告訴人等並致其等受傷一節，自不可能不知。被告於偵查中對其知悉駕車
    撞傷告訴人丁○○之手之事實，並已供承無諱，稱：（有無撞到丁○○的手？）
    伊開車要離開，丁○○擋在前方就撞到了等語（見偵卷第四十九、五十頁）。是
    被告所辯，要屬卸責之詞，要無可採。本件事證明確，被告犯行洵堪認定。
二、核被告所為，係犯刑法第一百八十五條之四之肇事逃逸罪。被告於八十八年間，
    曾因過失傷害案件，經臺灣基隆地方法院判處有期徒刑三月，嗣其上訴，經臺灣
    高等法院駁回上訴確定，甫於八十九年一月十日易科罰金執行完畢之事實，有臺
    灣高等法院被告全國前案紀錄表一份在卷可憑，其受有期徒刑之執行完畢後，五
    年以內再犯有期徒刑以上之本罪，為累犯，應依刑法第四十七條規定加重其刑。
    爰審酌被告因急於就醫而有犯行，犯後已與告訴人等達成民事和解、惟飾詞卸責
    未坦承犯行及其犯罪所生之損害等一切情狀，量處如主文所示之刑，以資懲儆。
據上論斷，應依刑事訴訟法第二百九十九條第一項前段、刑法第一百八十五條之四、
刑法第四十七條、判決如主文。
本案經檢察官楊淑芬到庭執行職務
中      華      民      國    九十三    年      三      月      三      日
                                  臺灣士林地方法院刑事第六庭
                                      審判長法  官  趙  文  卿
                                            法  官  朱  光  仁
                                            法  官  彭  洪  媛
右正本證明與原本無異。
如不服本判決，應於判決送達後十日內，向本院提出上訴狀。
                                            書記官  周  霙  蘭
中      華      民      國    九十三    年      三      月     十一     日
附錄本案論罪科刑法條全文：
刑法第一百八十五條之四：
  駕駛動力交通工具肇事，致人死傷而逃逸者，處六月以上五年以下有期徒刑。
